# 公允价值计量的投资性房地产

提问人：阳光在 线 时间：2022-11-22 16:02:39
按公允价值计量的投资性房地产，由于原承租人不再租赁，企业重新与另一家企业签订租赁合同，租期 10 年，企业需要对租赁物重新装修，装修金额2000-3000万元，该笔装修费用怎么核算？

回答人：chenyiwei
对于原装修中不能使用的部分，按其原成本予以转销，计入资产处置损失处理。新装修按实际成本列入投资性房地产成本。在期末测算公允价值时，将该装修的价值一并纳入考虑。